臺灣桃園地方法院刑事裁定
110年度訴字第318號
被      告  ANA ROSANA BONG(中文名：黃水璇，印尼籍)




選任辯護人  王妙華律師(法扶律師)    
被      告  NGO THI CAM LINH（中文名：吳氏錦玲，越南籍）




            HA THI THU（中文名：何氏秋，越南籍）





            NGUYEN DINH HAI（中文名：阮庭海，越南籍）





            NGUYEN DINH AN（中文名：阮庭安，越南籍）




            DANG VAN LUONG（中文名：鄧文量，越南籍）




            LE DANG THINH（中文名：李登勝，越南籍）





上列被告因違反公司法等案件，經檢察官提起公訴（109 年度偵
字第4641、20781 、21543 至21555 、247373、29734 號），本
院裁定如下：
   　主  文
如附表所示被告均自民國一一一年四月十五日起，限制出境、出
海捌月。
    理  由
一、按「被告犯罪嫌疑重大，而有下列各款情形之一者，必要時
    檢察官或法官得逕行限制出境、出海。但所犯係最重本刑為
    拘役或專科罰金之案件，不得逕行限制之：一、無一定之住
    、居所者。二、有相當理由足認有逃亡之虞者。三、有相當
    理由足認有湮滅、偽造、變造證據或勾串共犯或證人之虞者
    。」、「偵查中檢察官聲請延長限制出境、出海，第一次不
    得逾4 月，第二次不得逾2 月，以延長2 次為限。審判中限
    制出境、出海每次不得逾8 月，犯最重本刑為有期徒刑10年
    以下之罪者，累計不得逾5 年；其餘之罪，累計不得逾10年
    。」刑事訴訟法第93條之2 第1 項、第93條之3 第2 項分別
    定有明文。
二、經查，如附表所示被告均因涉偽造文書、違反公司法等案件
    ，犯罪嫌疑重大，現由本院審理中，然如附表編號2、7 所
    示被告已逾期居留、編號3、4所示被告業經廢止居留許可、
    附表編號5、6所示被告於本國居留期限分別即將於民國111 
    年8 月4日、111年5月9日屆期，有各該被告之內政部移民屬
    外人居停留資料查詢（外僑）明細及本院準備程序筆錄在卷
    可憑（見本院卷㈢第50頁）。上開被告雖均否認犯行，然均
    係辯稱主觀上不上不知所為觸犯法律、自認並未違反法律等
    語，惟依卷內事證，足認其等涉犯刑法第210 條、第216 條
    、第214 條等偽造文書等罪之嫌疑重大，又如附表所示被告
    均為外籍人士，或已逾期居留，或即將逾期居留，或居留已
    遭廢止，與一般人相比確有較強之出境後滯留不歸之動機及
    能力，且以我國司法實務經驗，多有被告於偵、審程序遵期
    到庭，且國內尚有家人、固定住居所及相當資產之情況下，
    猶恣意潛逃出境，致案件無法續行審判或執行之情事，是堪
    認如附表所示被告倘若案情發展對其不利或有身陷囹圄之可
    能時，其逃亡之可能性亦隨之增加，被告非無藉此出境返回
    越南、印尼以逃避審判之可能，實有相當理由足認被告有逃
    亡之虞；考量本案尚未完成審理程序，若未限制被告等出境
    、出海，於訴訟程序進行中，被告等發現對己不利情事發生
    時潛逃出境之可能性及疑慮，勢將影響刑事案件審判之順利
    進行，嚴重損害國家追訴犯罪之公共利益，斟酌國家刑事司
    法權之有效行使、社會秩序及公共利益及限制被告出境、出
    海，僅在限制被告應居住於我國領土範圍內，不得擅自出國
    ，俾便於訴訟程序之進行，為較輕之保全手段，衡諸比例原
    則，認如附表所示被告確均有限制出境、出海之必要性，爰
    裁定自民國111年4月15日起限制出境、出海8月。
三、依刑事訴訟法第93條之2第1項第2款、第93條之3第2項、第2
    20條，裁定如主文。 
中　　華　　民　　國　　111 　年　　4 　　月　　15　　日
                  刑事第五庭  審判長法　官 呂世文
                                    法  官 陳郁融
                                    法  官 李敬之 
以上正本證明與原本無異。
如不服本裁定，應於裁定送達後5 日內向本院提出抗告狀。
      　　　　　　　　　　　　　　　書記官　鐘柏翰
中　　華　　民　　國　　111 　年　　4 　　月　　15　　日

附表：　　　
編號 姓名 1 ANA ROSANA BONG(中文名：黃水璇，印尼籍) 2 NGO THI CAM LINH（中文名：吳氏錦玲，越南籍） 3 HA THI THU（中文名：何氏秋，越南籍） 4 NGUYEN DINH HAI（中文名：阮庭海，越南籍） 5 NGUYEN DINH AN（中文名：阮庭安，越南籍） 6 DANG VAN LUONG（中文名：鄧文量，越南籍） 7 LE DANG THINH（中文名：李登勝，越南籍）